【裁判字號】    94,小上,25
【裁判日期】    950608
【裁判案由】    返還不當得利
【裁判全文】
臺灣臺北地方法院民事判決              94年度小上字第25號
上  訴  人  甲○○
被上訴人    乙○○
訴訟代理人  陳志浩律師
複代理人    莊汜邦律師
右當事人間請求返還不當得利事件，上訴人對於民國94年1月6日
本院台北簡易庭93年度北小字第2741號判決提起上訴，本院於95
年5月25日言詞辯論終結，判決如下：
    主  文
上訴駁回。
第二審訴訟費用新台幣壹仟伍佰元由上訴人負擔。
    事實及理由
一、上訴意旨略以：民國69年間訴外人丙○○邀同上訴人隱名合
    夥買受七筆土地（其中坐落桃園縣觀音鄉白沙屯白沙屯小段
    第108之7地號土地指定登記被上訴人名義），被上訴人於75
    年就將該上訴人所有之108之7地號土地應有部分四分之一賣
    掉，被上訴人又於78年6月6日將108之7號土地以新台幣（下
    同）50,000元賣予上訴人，被上訴人係一地二賣。另如被上
    訴人未將108之7地號土地在75年賣掉，現在的土地價值是三
    百多萬元，故被上訴人有不當得利，原審判決違背不當得利
    意旨，原判決顯係不備理由云云。並聲明：(一)原判決廢棄。
    (二)被上訴人應給付上訴人50,000元，及起訴狀送達翌日起至
    清償日止按年息5%計算之利息。
二、按小額訴訟程序當事人於第二審程序不得提出新攻擊或防禦
    方法，民事訴訟法第436之28條有明文之規定。經查，本件
    訴訟標的金額為50,000元，依民事訴訟法第436條之8第1項
    規定，訴訟標的金額未逾100,000元，應適用小額訴訟程序
    。又查，依上訴人於原審主張之事實，及其於本院95年5月
    25日言詞辯論時自承：其告被上訴人係因其要領取補償費時
    ，被上訴人說其尚積欠土地價金，致其無法領取土地補償金
    等語，是依上訴人所述之事實，顯與民法第179條不當得利
    之構成要件不符，故上訴人依不當得利之規定，請求被上訴
    人給付50,000元，顯無理由。至上訴人於本院主張之前揭事
    實，並未於原審提出，揆諸前揭規定，上訴人於第二審程序
    不得提出新攻擊或防禦方法，是本院得不予審酌，併予敘明
    。
三、從而，上訴人依據不當得利之法律關係，請求被上訴人給付
    50,000元，及起訴狀送達翌日起至清償日止按年息5%計算之
    利息，為無理由，不應准許。其假執行之聲請亦失所附麗，
    應併予駁回。原審為上訴人敗訴之判決，及駁回其假執行之
    聲請，並無不合。上訴意旨指摘原判決不當，求予廢棄改判
    ，為無理由，應予駁回。
四、本件訴訟費用額，確定如主文第2項所示金額。
五、據上論結，本件上訴為無理由。依民事訴訟法第436條之32
    第2項、第449條第1項、第436條之19第1項、第78條，裁定
    如主文。
中    華    民    國    95    年    6    月     8    日
                  民事第六庭    審判長法  官  吳光釗
                                      法  官  楊晉佳
                                      法  官  郭美杏
以上正本係照原本作成。
本判決不得上訴。
中    華    民    國    95    年    6     月    9     日
                                      書記官  潘惠梅


司法院資訊處製作；財團法人民間司法改革基金會備份。
